臺灣嘉義地方法院刑事判決
111年度易字第405號
公  訴  人  臺灣嘉義地方檢察署檢察官
被      告  鄭添福



上列被告因竊盜案件，經檢察官提起公訴（111年度偵字第6899
號、111年度偵字第8039號），本院判決如下：
    主  文
鄭添福犯竊盜未遂罪，共貳罪，各處拘役貳拾日，如易科罰金，
皆以新臺幣壹仟元折算壹日。應執行拘役參拾日，如易科罰金，
以新臺幣壹仟元折算壹日。
    犯 罪 事 實
一、鄭添福意圖為自己不法之所有，基於竊盜之各別犯意，分別
    為下列行為：
(一)於民國111年5月21日凌晨4時28分許，駕駛車牌號碼0000-00
    號自用小客車，停放在嘉義市立仁路10巷內後，徒步走入嘉
    義市○區○○路000號前汽車停車場內，即徒手開啟阮玉梅所有
    車牌號碼000-0000號自用小客車車門，進入車內翻找食物，
    惟因未見食物而離去。
(二)於111年6月8日凌晨0時45分許，駕駛車牌號碼0000-00 號自
    用小客車，停放在台287.3公里處下車，四處走動尋找竊盜
    目標，迨至同日凌晨2時38分許，行經嘉義縣○○鄉○○村○○路0
    00號住宅前，見屋外有鄧天賞停放之車牌號碼0000-00號自
    用小客車，便徒手開啟車門，伸頭進入車內翻找物品，惟因
    未見所欲物品而離去。
二、案經阮玉梅訴請嘉義市政府警察局第二分局暨嘉義縣警察局
    中埔分局報告臺灣嘉義地方檢察署檢察官偵查起訴。　　
    理  由
一、被告以外之人於審判外之言詞或書面陳述，除法律有規定者
    外，不得作為證據；被告以外之人於審判外之陳述，雖不符
    合刑事訴訟法第159條之1至第159條之4之規定，而經當事人
    於審判程序同意作為證據，法院審酌該言詞陳述或書面陳述
    作成時之情況，認為適當者，亦得為證據；當事人、代理人
    或辯護人於法院調查證據時，知有第159條第1項不得為證據
    之情形，而未於言詞辯論終結前聲明異議者，視為有前項之
    同意，刑事訴訟法第159條第1項及第159條之5分別定有明文
    。查，本判決後述引用之傳聞證據，檢察官、被告鄭添福於
    審理時均表示沒有意見而不予爭執，且迄至言詞辯論終結前
    均未聲明異議，本院審酌上開證據資料製作時之情況，尚無
    違法不當及證明力明顯過低之瑕疵，亦認為以之作為證據應
    屬適當，揆諸前開規定，爰依刑事訴訟法第159條之5規定，
    認該等證據均有證據能力。
二、
(一)上開犯罪事實一(一)，業據被告於審理時自白在卷(本院卷
    第52頁)，核與告訴人阮玉梅於警詢時之供證情節大致相符
    ，並有監錄畫面翻拍照片在卷可稽(警0000000000號卷第18
    頁至第20頁上方)，足見被告之自白與事證相符，堪以採信
    。
(二)上開犯罪事實一(二)，訊據被告固坦承自己有於111年6月8
    日凌晨2時38分許，開啟停放在嘉義縣○○鄉○○村○○路000號住
    宅前之被害人鄧天賞前揭車輛，伸頭進入車內翻找物品之事
    實，惟矢口否認有何竊盜未遂之犯行。辯稱：「我只是好奇
    開車門探頭進去翻找物品，沒有要竊盜之意思。」等語。惟
    查，被告於111年6月8日凌晨2時38分許，開啟被害人鄧天賞
    停放前揭住宅前之上開車輛車門，伸頭進入車內翻找物品之
    事實，除據被告自承在卷外，尚有監錄畫面翻拍照片在卷可
    考(警0000000000號卷第14頁至第15頁)，已堪認定。況且，
    被告於111年6月8日凌晨0時45分許，即駕駛車牌號碼0000-0
    0號自用小客車，停放在台287.3公里處下車，並四處徘徊尋
    找標的，被告走動約1小時53分許，才發現被害人鄧天賞之
    上揭車輛；此外，被告於同日凌晨2時38分許起，便開啟車
    門探頭進入車內翻找物品，直至同日凌晨2時45分許止，才
    從車內離去，並直接返回自己原停放之6306-NP號自用小客
    車，之後開車離去等情，皆有監錄畫面翻拍照片在卷可參(
    警0000000000號卷第14頁下方至第18頁)，是依被告所車步
    行尋找標的以及探頭進入他人車內翻找物品所費之時間，加
    總已約2小時，其所花費之時間依常情已非出於好奇所能合
    理解釋，被告應具有為自己不法所有意圖而竊取他人物品之
    犯意，情甚明灼。
(三)被告上述所辯，不足採信。綜上所述，本案事證明確，被告
    犯行堪以認定，皆應依法論科。　　　　　　　　
三、核被告所為，各係犯刑法第320條第3項、第1項之竊盜未遂
    罪。上開2罪，被告犯意各別，行為時、地可分，應予分論
    併罰。被告著手於竊盜行為之實行而不遂，為未遂犯，爰均
    應依刑法第25條第2項規定減輕其刑。爰以行為人之責任為
    基礎，依被告之前案紀錄及陳述，審酌被告曾有多次竊盜之
    紀錄；於審理時自陳高中畢業、離婚、無子女、先前本來四
    處打零工維生，但因手部受傷無法工作才行竊等一切情狀，
    分別量處如主文所示之刑，並定其應執行刑如主文，暨皆諭
    知易科罰金之折算標準。至於被告雖請求本院宣告緩刑(本
    院卷第53頁)，但本院考量被告自109年度起至今，計有約10
    次之竊盜紀錄，有臺灣高等法院被告前案紀錄表在卷可佐，
    倘本案宣告緩刑，實不足預防被告再犯，從而被告上開請求
    ，無從准許，附此說明。
據上論斷，應依刑事訴訟法第299條第1項前段（依刑事判決精簡
原則，僅記載程序法條），判決如主文。
本案經檢察官陳美君提起公訴；檢察官林津鋒到庭執行職務
中　　華　　民　　國　　111 　年　　9 　　月　　22　　日
                  刑事第九庭  法　官　康敏郎
以上正本證明與原本無異。
如不服本判決應於收受判決後20日內向本院提出上訴書狀，並應
敘述具體理由；其未敘述上訴理由者，應於上訴期間屆滿後20日
內向本院補提理由書（均須按他造當事人之人數附繕本）「切勿
逕送上級法院」。告訴人或被害人如對於本判決不服者，應具備
理由請求檢察官上訴，其上訴期間之計算係以檢察官收受判決正
本之日期為準。
中　　華　　民　　國　　111 　年　　9 　　月　　22　　日
                              書記官  江芳耀 
附錄論罪科刑法條：
刑法第320條
意圖為自己或第三人不法之所有，而竊取他人之動產者，為竊盜
罪，處五年以下有期徒刑、拘役或五十萬元以下罰金。
意圖為自己或第三人不法之利益，而竊佔他人之不動產者，依前
項之規定處斷。
前二項之未遂犯罰之。